MAXIME URVOY DEVELOPPEUR WEB JUNIOR

CONTACT

43 RUE JEAN BAPTISTE

HAMON

44400 REZE

MAXIME.URVOY@GMAIL.COM

06.85.12.16.56

github:Maximeurvoy

PROFIL

Je finalise aujourd'hui une reconversion dans le développement web.

Ayant appris la bijouterie en autodidacte, je suis particulièrement autonome dans l'apprentissage. Plus de 15 ans dans l'animation ont également forgé mon esprit d'équipe et ont prouvé ma patience, mon engagement et ma créativité.

SKILLS

- JavaScript ES6
- React
- GitHub
- Ubuntu
- Node JS
- Redux
- MySqlLaravel

PROJETS WEB

STAGE CHEZ ONITI: HOSTBYONITI

WEB APP POUR PROPOSER UN SERVICE D'HÉBERGEMENT DE SITE WEB VIA L'OUTIL "MULCH" CRÉER PAR L'AGENCE ONITI. JAVASCRIPT REACT / LARAVEL

DÉVELOPPEMENT D'UNE APP MÉTÉO

RÉCEPTION D'UNE API MÉTÉO ET PRÉVISIONS SUR 5 JOURS JAVASCRIPT REACT

https://meteoforme.netlify.com/

PROJET 3: PROJET FINAL POUR UN CLIENT - NANTES JS -

RÉALISATION D'UNE SOLUTION DE SUIVI DE PRÉSENCE AUX MEETUPS DURÉE : 2 MOIS

PROJET 2: PICTURE 2 TEXT

APP. REACT DE TRANSFORMATION D'IMAGE EN TEXTE

React javascript (design mobile first)

DURÉE: 4 SEMAINES /

https://unruffled-johnson-82c35c.netlify.com/

PROJET 1: NANTES CITÉ VERTE

PREMIER SITE STATIQUE RÉALISÉ EN GROUPE

HTML CSS

DURÉE: 5 JOURS

https://maximeurvoy.github.io/Nantes_-cite_verte/

CMS: MAXIME URVOY BIJOUTIER

SITE VITRINE EN WORDPRESS DE MON ACTIVITÉ DE BIJOUTIER www.maximeurvoybijoutier.com

EXPERIENCE

STAGIAIRE DEVELOPPEUR WEB LARAVEL/REACT

ONITI fevrier-mai 2020

- conception d'une application web permettant de créer une offre d'hébergement de site par l'agence.
- Réalisation de sites wordpress, divi, woo-commerce

BIJOUTIER CREATEUR

MAXIMEURVOY BIJOUTIER CRÉATEUR | 2014 -2019 www.maximeurvoybijoutier.com

- conception, réalisation et commercialisation d'une ligne de bijoux en argent et or
- contact clients et fournisseurs réalisation de devis
- formation et initiation des particuliers lors de stage

ADJOINT D'ANIMATION

C.C. ESTUAIRE ET SILLON | OCT 2004 - SEPT 2019

- direction de la structure jeunesse 12-18 ans
- programmation et communication jeunesse
- gestion d'équipe
- gestionnaire régie de recette
- montage de projet
- suivi des stagiaires

EDUCATION

FORMATION DÉVELOPPEUR WEB

WILDCODESCHOOL | 2019

BAFD

BREVET D'APTITUDE AUX FONCTIONS DE DIRECTEUR | 2005

BTS GESTION PROTECTION DE LA NATURE

LYCÉE SUSCINIO | 2003

BTS AMÉNAGEMENT PAYSAGER

LYCÉE RIEFFEL | 1999 - 2001